臺灣板橋地方法院交通事件裁定　　　　 96年度交聲字第571號
原處分機關　交通部公路總局臺北區監理所
異　議　人
即受處分人　甲○○
上列受處分人因違反道路交通管理處罰條例案件，對於交通部公
路總局臺北區監理所民國96年4月23 日所為之處分（原處分案號
：北監營裁字第裁40-CO0000000號），聲明異議，本院裁定如下
：
    主  文
異議駁回。
    理  由
一、原處分意旨略以：受處分人甲○○於民國96年3月14日17 時
    40分許，駕駛車牌號碼397-NY號營業一般小客車，行經臺北
    縣永和市○○○路與博愛街口處時，因駕車行經有燈光號誌
    管制之交岔路口闖紅燈，經臺北縣政府警察局永和分局警員
    以臺北縣政府警察局96年3 月14日北縣警交字第CO0000000
    號舉發違反道路交通管理事件通知單（下稱舉發通知單）攔
    停舉發，惟受處分人不服，拒絕簽收本件舉發通知單。嗣經
    原處分機關於同年4 月23日以北監營裁字第裁40-CO0000000
    號裁決書，爰依道路交通管理處罰條例第53 條 第1 項、第
    63條第1 項第3 款（原裁決書漏載第3 款，應予補充）之規
    定，裁處罰鍰新臺幣2,700 元並記違規點數3點 等語。
二、聲明異議意旨略以：異議人於96年3月14日17時40 分行駛至
    臺北縣永和市○○路○ 段與博愛街口時，始遭警員攔停舉發
    異議人在博愛街與環河東路口闖紅燈，警員並無證據證明異
    議人闖紅燈，亦無當場舉發，攔停地點又離舉發違規地點相
    距甚遠，又舉發警員強迫異議人自己承認闖紅燈，事實上異
    議人絕非警員所指稱之違規車輛，警員若在環河東路與竹林
    路39號巷口看到有車輛闖紅燈左轉博愛街，則該違規車早已
    駛離，即不會從竹林路到永和路與博愛街口而遭警員取締，
    舉發警員說的車子，絕非異議人所駕駛，舉發員警雖製單舉
    發，異議人因認並無違規之事實，即拒收紅單，爰依法聲明
    異議，請法院查明真相，還異議人清白云云。
三、按汽車駕駛人，行經有燈光號誌管制之交岔路口闖紅燈者，
    處1,800元以上5,400元以下罰鍰，道路交通管理處罰條例第
    53條第1 項定有明文。又汽車駕駛人有同條例第53條之情形
    者，記違規點數3點，同條例第63條第1項第3 款亦有明文。
四、經查：
　(一)異議人即受處分人甲○○雖辯稱：異議人駕車行駛至臺北縣
    永和市○○路○ 段與博愛街口，始遭警員攔停舉發異議人在
    博愛街與環河東路口闖紅燈，警員若在環河東路與竹林路39
    號巷口看到有車輛闖紅燈左轉博愛街，則該違規車早已駛離
    ，不會從竹林路到永和路與博愛街口而遭警員取締，舉發警
    員所看到的車輛，絕非異議人所駕駛云云。然查：本件異議
    人於96年3 月14日17時40分許，駕駛車牌號碼397-NY號營業
    一般小客車，在行經臺北縣永和市○○○路與博愛街口處時
    ，確有行經有燈光號誌管制之交岔路口闖紅燈之違規等情，
    業據臺北縣政府警察局永和分局函覆以：依交通部82年4 月
    22日交路（82）字第009811號函示，車輛面對圓形紅燈仍逕
    予穿越路口至銜接路段，含左轉、直行、迴轉，即視為闖紅
    燈行為；本案據舉發警員舉述，駕駛人係駕駛旨揭計程車行
    經永和市○○○路、博愛街口，遇紅燈，未依號誌指示停等
    ，逕自由環河東路一段左轉博愛街，經警攔停舉發，違規確
    實屬實，警員依法舉發並無不當等情明確；此亦經證人即當
    時舉發本違規事件之臺北縣政府警察局永和分局警員廖國甫
    於本院訊問中到庭具結證稱：我於96年3 月14日17時40分許
    ，在臺北縣永和市○○○路與博愛路口，舉發本件異議人之
    交通違規案件；因為環河東路及博愛路口是屬於二時相之號
    誌，即一條路如是綠燈，另外一條路就是紅燈，我從竹林路
    39 巷 口與環河東路之十字路口就看到異議人駕駛之計程車
    ，對於前方之車子超車左轉博愛街，當時前方的車子已經在
    停等紅燈，異議人仍然超車左轉，環河東路是雙向各一個車
    道，異議人的車子看到前方有大約2 台車子停等紅燈擋住異
    議人，就跨越對向車道左轉博愛街；我當時看見本件違規距
    離大約40公尺，現場照明情形是天亮且不用開路燈；我發現
    上情後，即與另一名同事周德和騎機車追上去，追到永和路
    2 段和博愛街口將異議人攔停開罰單。因為博愛街口很小是
    單行道，我們是騎環河東路左轉博愛街跟在異議人後面，到
    了永和路2 段及博愛街口再把異議人攔下來，因為異議人所
    駕駛的那輛計程車比較特別，是TOYOTA WISH 的休旅車款，
    而且我們從頭到尾都跟著異議人，所以我們不可能認錯等語
    明確（詳本院96年6 月11日訊問筆錄）。且證人乙○○○○
    與異議人間，不僅未有任何怨隙，且係毫不相識之人，衡情
    證人廖國甫應無設詞攀誣，或虛構違規事實以陷害異議人之
    道理。況警員執行公務時，本身即受有行政懲處責任之監督
    ，且其到庭具結作證，更係以刑事責任擔保其證言之真實性
    ，故證人乙○○○○之上開證述內容，以及其所紀錄舉發之
    本件違規事實，應堪採信。此外，復有臺北縣政府警察局96
    年3 月14日北縣警交字第CO0000000 號舉發通知單、交通部
    公路總局北區監理所96年4 月23日北監營裁字第裁40-CO000
    0000號裁決書、臺北縣政府警察局永和分局96年4 月10日北
    縣警永裁字第0960011037號函各1 紙在卷可稽，是異議人於
    前揭時、地，確有駕駛營業小客車行經有燈光號誌管制之交
    岔路口闖紅燈之違規事實，應堪認定。
  (二)又異議人甲○○另稱：異議人因認並無違規之事實，即拒收
    紅單。惟查，違反道路交通管理事件舉發通知單本係用以通
    知被舉發人交通違規之事實，若警員當場舉發時被舉發人已
    知悉其違規事實，自生通知之效力，不因被舉發人嗣後拒絕
    簽收舉發通知單而異其效果，此觀違反道路交通管理事件統
    一裁罰基準及處理細則第11條第1項第1款「拒絕簽章者，仍
    應將通知聯交付該駕駛人或行為人收受，並記明其事由及交
    付之時間；拒絕收受者，應告知其應到案時間及處所，並記
    明事由與告知事項，視為已收受」之規定自明，證人即警員
    廖國甫既已記明事由、交付之時間，並告知拒絕收受者應到
    案處所等事項，並於分別於舉發通知單之收受通知聯簽章欄
    內及駕駛人（或行為人）欄上方，分別載明「拒簽、拒收、
    17:45 （交付之時間）」及「已告權利與應到案處所」等字
    樣，是縱令本件異議人拒簽收舉發通知單，本件亦視為異議
    人已收受，仍無礙其違規事實之成立，併此指明。
五、綜上所述，本件異議人即受處分人甲○○違規事證明確，原
    處分機關爰依道路交通管理處罰條例道路交通管理處罰條例
    第53條第1項、第63條第1項第3款（原裁決書漏載第3款，應
    予補充）之規定，並參酌違反道路交通管理事件統一裁罰基
    準表之規定，裁處罰鍰2,700元並記違規點數3點，核無違誤
    ，從而，異議人之異議為無理由，應予駁回。
六、據上論斷，應依道路交通案件處理辦法第19條，裁定如主文
    。
中　　華　　民　　國　　96　　年　　8 　　月　　30　　日
                   交通法庭   法  官  許映鈞
以上正本證明與原本無異。
如不服本裁定應於送達後5日內向本院提出抗告狀。
                              書記官  范煥堂
中　　華　　民　　國　　96　　年　　8 　　月　　30　　日
